臺灣高等法院刑事判決
108年度上訴字第3947號
上  訴  人  
即  被  告  郭萬生



選任辯護人  何仁崴律師（法律扶助）          
上列上訴人因違反毒品危害防制條例案件，不服臺灣宜蘭地方法
院108年度訴字第194號，中華民國108年10月29日所為之第一審
判決（起訴案號：臺灣宜蘭地方檢察署108年度偵字第2793號、1
08年度偵緝字第158號），提起上訴，本院判決如下：
    主  文
原判決關於定應執行刑部分撤銷。
其他上訴駁回。
上訴駁回部分所處之刑，應執行有期徒刑拾陸年陸月。
    事  實
一、郭萬生明知海洛因係毒品危害防制條例第2條第2項第1款之
    第一級毒品，未經許可，不得持有、販賣，竟意圖營利，基
    於販賣第一級毒品海洛因之犯意，以其所有之門號00000000
    00號行動電話作為對外聯繫毒品交易事宜之工具，先後於如
    附表一編號１至３所示之時間、地點，販賣如附表一編號１至３
    所示之海洛因予甲○○，並向其收取如附表一編號１至３所示之
    價金。嗣因郭萬生為警長期佈線監聽，於民國108年3月6日
    晚間7時57分，警方持臺灣宜蘭地方法院法官核發之搜索票
    ，前往郭萬生位在宜蘭縣○○鎮○○路○段000巷0號5樓住處及該
    處地下1樓之停車場執行搜索，並扣得供郭萬生聯絡如附表
    一編號１至３所示之交易時所使用之門號0000000000號行動電
    話一支（含SIM卡一張），而得悉上情。
二、案經宜蘭縣政府警察局宜蘭分局報告臺灣宜蘭地方檢察署檢
    察官偵查起訴。
    理  由
壹、程序之證據能力方面
一、關於上訴人即被告郭萬生於偵查中之自白部分：
（一）被告於原審曾抗辯：我是因為不舒服，想要回家，才會跟
      檢察官說如果放我回家，我什麼都說好，我也忘了當天筆
      錄內容我說了什麼等語（見原審訴字卷第131頁）。被告
      之原審辯護人為被告辯稱：被告雖然曾經在地檢署有自白
      之情事，但是經過勘驗當天偵訊過程光碟，可知被告是因
      為認為坦承可以迅速交保，所以才為違反事實之自白，故
      本件被告之自白不得作為判斷被告有罪之證據等語（見原
      審訴字卷第240頁）。
（二）按被告之自白，須非出於強暴、脅迫、利誘、詐欺、違法
      羈押或其他不正方法，且與事實相符者，始得採為認定被
      告犯罪事實之證據，此觀刑事訴訟法第156條第1項規定甚
      明。此項證據能力之限制，係以被告之自白必須出於其自
      由意志之發動，用以確保自白之真實性，故被告之自由意
      志，如與上揭不正方法具有因果關係而受影響時，不問施
      用不正方法之人是否為有訊問權人或其他第三人，亦不論
      被施用不正方法之人是否即為被告，且不以當場施用此等
      不正方法為必要，舉凡足以影響被告自由意志所為之自白
      ，均應認為不具自白任意性，方符憲法所揭示「實質正當
      法律程序」之意旨。經查，原審當庭勘驗被告於108年3月
      7日接受檢察官偵訊時之錄影光碟，內容詳如附表二所示
      ，有原審勘驗筆錄在卷可參（見原審訴字卷第209頁至第2
      23頁反面），從上開勘驗筆錄之內容可知，被告於檢察官
      一開始訊問是否有販賣海洛因予甲○○時，被告均否認有販
      賣行為，然檢察官卻一再以要求被告坦承犯行作為幫被告
      找尋上游之利益交換，過程中亦提及若不坦承犯行，則將
      向法院聲請羈押，則被告於原審辯稱係希望能不被羈押才
      承認販賣毒品犯行乙情，尚非無據，依前揭刑事訴訟法第
      156條第1項規定意旨，認被告於108年3月7日接受檢察官
      偵訊時，關於本件起訴販賣毒品海洛因所為之自白，尚難
      排除有不正方法之情形，顯欠缺任意性，並無證據能力。
二、關於證人甲○○之警詢、偵訊筆錄部分：
（一）甲○○於警詢時所為之陳述，為被告以外之人於審判外所為
      之陳述，既經被告及其選任辯護人否認其於警詢證言之證
      據能力，依刑事訴訟法第159條第1項規定，甲○○之警詢筆
      錄自無證據能力，但得作為彈劾其他證言證明力之依據。
（二）被告之辯護人固主張甲○○之偵訊筆錄係照著警詢筆錄所念
      ，既然警詢筆錄之證據能力不可採，偵訊筆錄應亦同云云
      （見本院卷第260頁）。然查，甲○○於108年3月7日偵訊時
      ，係以證人身分於具結後而為陳述（結文見108年度偵字
      第1431號卷㈠【下稱偵字第1431號卷㈠】第156頁），被告
      與其辯護人並未具體說明甲○○於偵訊之證言有何顯不可信
      之外部情況。復觀諸甲○○於檢察官偵查時所為之證述，其
      對檢察官之問題均能為連續陳述，內容大約為其施打毒品
      後如何回收針頭、與被告係在醫院認識、用電話及Line聯
      絡、聽在醫院喝美沙冬的人說被告有在賣毒品等情，甲○○
      所述內容係其親身經歷，亦無受到脅迫、誘導等不正取供
      之情形（甲○○該次偵訊筆錄見偵字第1431號卷㈠第154頁至
      第155頁反面）。本院衡酌甲○○之偵訊筆錄作成之外部狀
      況，及其所述內容與其於原審之證述內容為整體考量，認
      甲○○於偵訊時所為之證言並無顯不可信之情況存在，自具
      有證據能力。又原審於審判程序，已依聲請傳訊甲○○到庭
      ，並給予當事人（含檢察官）及被告、辯護人詰問之機會
      （見原審訴字卷第224頁至第232頁），本件自無不當剝奪
      當事人詰問權行使之問題，而完足為經合法調查之證據，
      是甲○○於檢察官偵訊時具結證述之證據能力不受影響。
三、按被告以外之人於審判外之言詞或書面陳述，除法律有規定
    者外，不得作為證據。又被告以外之人於審判外之陳述，雖
    不符合刑事訴訟法第159條之1至第159條之4之規定，但經當
    事人於審判程序同意作為證據，法院審酌該言詞陳述或書面
    陳述作成時之情況，認為適當者，亦得為證據；當事人、代
    理人或辯護人於法院調查證據時，知有同法第159條第1項不
    得為證據之情形，而未於言詞辯論終結前聲明異議者，視為
    有前項之同意。刑事訴訟法第159條第1項及第159條之5分別
    定有明文。檢察官、被告及其辯護人，就本件卷內被告以外
    之人於審判外之陳述，除上述一、二外，於本院準備審判程
    序時均表示不爭執（見本院卷第140頁），且迄本院言詞辯
    論終結前未聲明異議，經本院審酌該等證據之作成情況，核
    無違法取證或其他瑕疵，認均適為本案認定事實之依據，依
    刑事訴訟法第159條之5規定，均有證據能力。
四、又本件認定事實引用之卷內其餘非供述證據（詳後述），並
    無證據證明係公務員違背法定程序取得，依同法第158條之4
    規定反面解釋，均有證據能力。
貳、實體部分
一、認定事實所憑之證據及理由：
    訊據被告矢口否認有何販賣毒品予甲○○之犯行，辯稱：附表
    一寫的那三天我和甲○○雖都有聯絡，如附表一編號１的2月4
    日那天是除夕，甲○○說要去我那邊打麻將，我回家就沒有出
    去，還在家裡吃年夜飯，但是他都沒有來；如附表一編號２
    的2月9日是我去宜蘭醫院喝美沙冬，他打電話給我，我說我
    在喝藥，我現在要回去，結果我美沙冬喝完了後，他說到玉
    田廟那邊，因為那邊是我回○○家一定會經過的地方，但是也
    沒有遇到，我開車回去經過看了一下發現沒有人我就直接回
    去了；如附表一編號３的3月6日那天，他打那通Line是我那
    時候也去喝藥，他問我要去哪，我說我要回家了，過了一段
    時間他打電話問我到位置沒，我說我到五樓了，過了一會我
    就出去，他還是沒有來，到了六、七點他還是都沒有來，結
    果警察就來了把我抓走云云。辯護人則為被告辯稱：本件檢
    察官起訴被告販賣三次毒品，主要證據是依甲○○的證述及通
    訊監察譯文，根據甲○○的證述，可以看出甲○○前後證述不一
    ，甲○○在偵查中證稱購買三次的金額分別是1500元、2000元
    、2000元，但是在原審甲○○證述三次的購買金額分別是2000
    元、1000元、2000元，購買的金額不一致，在偵查中甲○○對
    於交錢跟交貨過程，均表示一手交錢一手交貨，但是審理中
    甲○○分別針對交錢、交貨的時間證稱等了30分鐘、1小時跟1
    小時，可見其證詞確有相當大之瑕疵，此外，針對購買的數
    量也不一致，更何況甲○○所述第三次交易當天傍晚，被告已
    遭逮捕，依警方辦案常情，警方必是已經掌握被告行蹤一段
    時間，才會去行動，假如當天甲○○有跟被告交易毒品，警方
    當可當場抓人，顯示甲○○所言並不符合常情，而且甲○○認為
    哥哥死亡與被告有關，因而對被告有怨恨才挾怨報復，其單
    一指證有瑕疵，不足作為本件認定犯罪之證據，再來關於毒
    品施用者雖有供述向被告購買毒品，但仍應有補強證據，本
    件得補強證據就是通聯記錄，但是從通聯紀錄裡面無法證明
    被告有出售毒品，或是與甲○○見面的情事，所以補強證據尚
    不足證明被告有販賣毒品之事實云云。惟：
（一）經查，甲○○於108年2月4日、同年2月9日、同年3月6日均
      有使用門號0000000000號行動電話與被告所使用之門號00
      00000000號行動電話聯繫等情，此情除為被告所不否認外
      ，並據甲○○於偵訊及原審證述明確，復有通訊監察譯文及
      Line通訊軟體翻拍照片附卷可參（見偵字第1431號卷㈠第2
      4頁至第25頁、第27頁），此部分之事實首堪認定。
（二）被告固辯稱如附表一編號１至３所示之日期均未實際與甲○○
      見面云云。然：
　１．被告於原審準備程序時辯稱：108年2月4日我有跟甲○○見面
      ，但是沒有賣毒品給甲○○，那次是甲○○來找我，我與甲○○
      只有單純聊天，後來甲○○問我有沒有毒品，我說沒有；10
      8年2月9日中午玉田廟那次，我忘記有無跟甲○○見面；108
      年3月6日那次，我記得108年3月7日有被警察查獲，108年
      3月6號左右警察已經在我的住家那邊埋伏二、三天了，我
      都不敢回家，所以我沒有在住家門口前面與甲○○碰面云云
      （見原審訴字卷第130頁），是觀被告歷次陳述，對於如
      附表一編號１至２所示之時間，究竟有無與甲○○見面，前後
      供述已有不同。
　２．被告於偵查中經檢察官訊問是否有販賣毒品海洛因予甲○○，
      被告一開始否認有販賣毒品情事時，辯稱：我是與甲○○一
      起出資去購買毒品的云云（見偵字第1431號卷㈠第168頁）
      ，其於偵、審之辯解前後顯有重大歧異。
　３．被告於本院審理時雖供稱：我沒有賣給甲○○，頭幾個月我都
      沒有和甲○○見面，他電話打來什麼意思我也不知道，不知
      道這通電話打來是要找我還是怎樣云云（見本院卷第453
      頁）。然：
　　　⑴經本院當庭檢視扣案之被告手機內之Line通訊軟體，發
        現被告曾與以女生頭像、暱稱「000000○」間有不少對
        話，被告雖稱忘記「000000○」是否為甲○○，惟承認其
        於「000000○」在108年3月6日間之對話內容是其與甲○○
        之Line對話（見本院卷第449頁），且該部分互核與卷
        內甲○○提供之3月6日Line對話截圖相符（被告手機內之
        此部分截圖，見本院卷第491頁，甲○○手機內之此部分
        截圖，見偵字第1431號卷㈠第27頁），堪認被告手機內L
        ine暱稱「000000○」之人即為甲○○無訛。
　　　⑵再細繹被告之前揭手機內現存其與「000000○」之對話內
        容，可知甲○○與被告從107年9月30日至108年3月6日，
        均保持密切聯絡，二人最多二至三天即會傳送訊息或是
        通話，頻率非低，甲○○係以「阿兄」來稱呼被告，二人
        之對話亦可見甲○○通常係發訊息表示要找被告，而獲被
        告回應（詳情見本院卷第467頁至第473頁、第479頁至
        第487頁之翻拍照片），是被告稱其與甲○○幾個月都沒
        有見面、不知道他打電話來要怎樣云云，顯非事實，益
        徵被告之供述並不具有可信度。
（三）又觀甲○○歷次證述─
　１．甲○○於偵訊證稱：我有施用毒品，最後一次施用毒品是在10
      8年3月6日下午4時許，在宜蘭縣○○鄉○○路大馬路旁，以針
      筒注射海洛因，針筒都拿去丟掉了，毒品是跟被告買的，
      我跟被告買過三次，我跟被告是107年在醫院認識的，被
      告有留電話給我，之後用電話聯絡買毒品的事情，是聽別
      人說的才知道被告有販毒，關於通訊監察譯文編號212，
      第一次我是在108年2月4日晚間8時50分許，在宜蘭縣○○鎮
      ○○路000巷威靈廟前方鴿舍前，我先跟被告用電話聯絡，
      我給被告1500元，購得海洛因一包，一手交錢一手交貨，
      我確定是海洛因，因為我有施用；關於通訊監察譯文編號
      218，第二次是108年2月9日中午12時54分許，在宜蘭縣○○
      鄉○○路○段玉田廟前當面交易，我用電話跟被告聯絡，我
      給被告2000元，購得海洛因一包，一手交錢一手交貨，我
      確定是海洛因，因為我有施用；關於卷附Line通訊軟體截
      圖，第三次是108年3月6日下午2時20分許，在被告住處即
      宜蘭縣○○鎮○○路○段000巷0號5樓門口，我用Line跟被告聯
      絡，我給被告2000元，購得海洛因一包，一手交錢一手交
      貨，我確定是海洛因，因為我有施用，我跟被告沒有過節
      ，我承認有施用毒品，跟被告沒有糾紛，不是故意誣陷被
      告，我知道販毒、偽證是重罪，但事實就是這樣，我沒有
      為減刑誣陷他人等語（見偵字第1431號卷㈠第154頁至第15
      5頁反面）。
　２．甲○○於原審證稱：我認識被告，在醫院喝美沙冬認識的，我
      與被告平常沒有往來，我之前有吸食過毒品，所以才去醫
      院喝美沙冬戒治，
　　　①卷附108年2月4日門號0000000000號與門號0000000000號
        之通訊監察譯文，是我與被告的對話內容，這是我與被
        告當天的對話，那天是不是除夕我忘了，我打這通電話
        目的是要問被告有沒有東西，東西就是海洛因，後來我
        跟被告有見面，地點是在靠海邊的地方，是在○○，是在
        ○○路威靈廟前方的鴿舍，那個鴿舍是被告養鴿子的地方
        ，我有交2000元給被告，我在海邊那裡等被告拿毒品回
        來給我，我不知道被告去哪裡拿毒品，我拿錢給被告的
        時間大約是晚間8時許，拿錢給被告後，我等了半個小
        時，我不知道這半個小時被告去哪裡，後來被告拿0.45
        克的海洛因給我，不到1克，我知道外面海洛因的行情
        ，我沒有秤重，因為我在喝美沙冬的時候大家都這樣說
        ，所以我知道大約的行情，我不知道被告家住哪裡，通
        訊監察譯文中有提到鴿舍，就是指海邊，我不知道是否
        是被告的住處，我不知道海洛因是被告自己身上所持有
        或是被告向別人購買的，我偵查中稱交付的金錢是1500
        元，應該是偵查時說的比較正確，因為當時時間比較靠
        近，編號212通訊監察譯文部分，我在警詢中稱是打電
        話給被告要購買1500元毒品海洛因，一包約0.02公克，
        內容是實在，我剛剛在回答辯護人時稱是2000元向被告
        購買0.45公克的海洛因，因為時間有點久了，我那時間
        沒有向別人購買海洛因，應該是上次的筆錄比較正確，
        因為作證時間比較接近案發時間，我買到時沒有秤，我
        也不知道那包是不是0.02公克；
　　　②卷附108年2月9日門號0000000000號與門號0000000000號
        之通訊監察譯文，是我與被告的對話內容，這個對話是
        我要拿錢給被告，我與被告是先在玉田廟見面，我等被
        告1個小時，我有交1000元給被告，被告給我海洛因，
        但是我不知道重量多少，被告沒有說要去哪裡，被告也
        沒有說他再去向別人買毒品來給我的，我偵查中作證稱
        交付的金錢是2000元，那應該是偵查時說的比較正確，
        因為當時時間比較靠近，我記得是連假，還塞車，我在
        警詢中稱108年2月9日在玉田廟向被告購買2000元的海
        洛因一包、重量0.03公克，是實在的，重量我都是猜測
        的，金額因為時間有點久了，應該以警詢說的為準；
　　　③卷附108年3月6日門號0000000000號與門號0000000000號
        之Line通訊軟體對話照片，是我和被告的對話內容，也
        是跟被告拿海洛因，後來我與被告有見面，在5樓那裡
        ，5樓與108年2月4日的見面地點不一樣，那天被告有交
        付毒品給我，我有交付2000元給被告，時間我忘了，可
        能是傍晚，我也是等了差不多1個小時，我與被告先見
        面後，我再等1個小時，我去之前被告知道我要去拿毒
        品，我錢拿給被告，被告叫我去樓下等，我在警詢中稱
        108年3月6日在被告的住處門口，當面用2000元向被告
        購買海洛因一包、重量0.03公克，這是實在的，金額沒
        有錯，重量我不曉得，我沒有秤，重量都是我用猜測的
        ，我在5樓的門口拿錢給被告，被告叫我到樓下等，我
        等了快1個小時，我不知道這1個小時的時間被告有沒有
        出去，因為該棟房子旁邊有車道，我是在1樓○○路的路
        旁，我在自己的車上等被告，被告有沒有從其它車道出
        去我不知道，後來被告叫我上去他家門口，被告才拿毒
        品給我，被告是用Line叫我上去拿毒品，照片上面顯示
        「到家了」、「5樓」，是被告在我交給他錢之後，被
        告再叫我上去拿毒品的通知，那次我去被告家之前有跟
        被告聯絡，我與被告是用電話聯絡，不是用Line；
　　　這三次我都是先拿錢給被告，之後等被告，被告再給我毒
      品，我不知道被告去哪裡拿毒品、有沒有賺我的錢，被告
      沒有跟我一起合資買過海洛因等語（見原審訴字卷第224
      頁至第232頁），並有被告與甲○○間之通訊監察譯文及Lin
      e通訊軟體翻拍照片一張附卷可參（見偵字第1431號卷㈠第
      136頁、第145頁），互核甲○○於偵訊及原審所述之基本事
      實相符。
  ３．本院審酌甲○○與被告為朋友，雙方於本案遭查獲前關係密切
      ，此觀前開被告手機內與甲○○之Line對話紀錄自明（見本
      院卷第461頁至第491頁）；又甲○○證述上開情事，係其親
      身經歷，並無重大之瑕疵可予指摘，亦有使自己因施用毒
      品而受刑事訴追之可能，甲○○自無甘冒偽證罪責，無端設
      詞陷害被告之理，其所為陳述之真實性當無可議之處。再
      者，從前開通訊監察譯文內容可知，108年2月4日、108年
      2月9日被告與甲○○聯絡時，被告告知甲○○至鴿舍、玉田廟
      碰面，若被告均未依約定至鴿舍、玉田廟與甲○○碰面，甲○○理應會再以電話詢問被告，然當日兩人並無再撥打電話
      予對方（且經本院依辯護人要求〈見本院卷第443頁〉當庭
      檢視被告扣案手機內之通聯紀錄，除了未接來電外，通話
      記錄均已全數被刪除〈見本院卷第444頁〉）。再觀諸被告
      與甲○○於被查獲前之Line紀錄，108年2月4日晚上7時56分
      與8時15分時甲○○先以Line聯絡被告（見本院卷第487頁）
      ，再於8時19分時以電話詢問被告所在地（見偵字第1431
      號卷㈠第25頁），被告復於同日8時35分至9時許再以Line
      聯絡甲○○並抱怨甲○○說要見面卻不接電話等語（見本院卷
      第487頁），堪認二人對於當晚要見面皆係抱持積極之態
      度，並非如被告所述係被動等甲○○前來；又於2月9日中午
      12時36分許被告與甲○○通話表示要回家後（見偵字第1431
      號卷㈠第25頁），甲○○於下午1時10分至20分間尚有以Line
      聯絡被告，希望被告盡快回家等語（見本院卷第489頁）
      ，亦徵甲○○與被告約見面時，被告若未出現，甲○○皆會一
      再催促被告並詢問被告在哪裡，足證二人應確實有見面，
      是被告於原審及本院審理時否認有與甲○○碰面一節，自非
      可採。另108年3月6日下午2時14分許，甲○○詢問被告是否
      已經到家了，被告隨即以Line告知甲○○其已到5樓住家，
      足以認定甲○○所證述108年3月6日下午其先以電話與被告
      聯繫見面，並至宜蘭縣○○鎮○○路○段000巷0號5樓交付金錢
      予被告後，回到所駕駛之自用小客車上等候約1小時，始
      又以Line聯繫被告，並再度上5樓取得毒品海洛因一節為
      真正，是甲○○上開證述向被告購買三次毒品海洛因之情節
      ，應與事實相符，應堪採信。
　４．而被告於本院準備程序辯稱：如附表一編號１至３所示之三個
      日子我都有去醫院喝美沙冬，怎可能與甲○○見面云云。惟
      經本院向國立陽明大學附設醫院函調被告之門診病歷發現
      ，被告雖確實有至該院進行美沙冬替代療法之治療，惟其
      門診時間為108年2月19日、108年3月19日、108年3月26日
      ，有國立陽明大學附設醫院於109年2月21日出具之陽大附
      醫歷字第0000000000號函暨被告門診病歷在卷可稽（見本
      院卷第215頁至第223頁），顯與甲○○所證及其與被告間通
      訊監察譯文、手機截圖之LINE記錄所顯示其等係在如附表
      一編號１至３所示之日期見面相異，被告此部分之辯詞顯不
      足採。
  ５．至於甲○○於原審雖對於如附表一編號１至２所示之購買金額、
      購買數量及如附表一編號３是否係一手交錢、一手交貨等
      細節，證述略有歧異，然觀諸如附表一所示三次購買之時
      間距離甲○○至原審作證時已間隔約八個月之久，且因甲○○
      於該段時間均有接觸毒品，其對於當時購買之金額自會因
      時間之經過而記憶模糊，而甲○○對於購買之毒品重量並未
      實際秤重，不論偵查中或原審所證述之數量，均為甲○○之
      猜測之詞，甲○○於原審對於交易毒品之經過，雖補充過程
      中都等了被告約30分鐘至1小時始拿到毒品海洛因，然均
      在交錢後於同一地點取得毒品海洛因，依甲○○之想法此為
      一手交錢、一手交貨，亦無違常理，是甲○○於偵、審中就
      上開證述內容之歧異，並無從為有利於被告之認定。
  ６．被告與辯護人固稱本案係甲○○怪罪其兄長之死與被告有關，
      因為挾怨陷害被告，並爭執甲○○證詞之可信性云云。然經
      本院依被告聲請傳訊辛○○、壬○○二人到庭作證，辛○○先證
      稱：我不清楚甲○○跟被告有什麼結怨或仇恨，但是因為他
      們這件事情，他有跟我說他哥哥乙○○在大陸經商，他說他
      們兩個人吃藥害他哥哥去世，所以他就咬他；甲○○沒有跟
      我說他哥哥施用毒品的來源是什麼，只是他說他哥哥因為
      有跟他在一起，因為我知道他哥哥有肝什麼病等語（見本
      院卷第431頁、第434頁），經審判長諭知請辛○○作證時以
      人名代替「他」、「他」後，辛○○復改證稱：甲○○的哥哥
      跟誰在一起我不清楚，我剛剛沒有講說甲○○哥哥跟誰在一
      起等語（見本院卷第434頁），可見辛○○先前信誓旦旦稱
      聽過甲○○咬被告本件販毒，但本院要求其把其中關係講明
      白時又迴避問題，推稱不清楚、沒講過云云，則其先前證
      詞是否可採，已有可疑。另一證人壬○○先具狀聲請拒絕作
      證，稱其與被告曾為○○監獄同房之受刑人，恐有偽證及串
      證之嫌疑等語（見本院卷第389頁），後到庭時證稱：甲○○曾告訴我他哥哥之死與被告有關等語（見本院卷第438頁
      ），然經檢察官當庭詰問細節，壬○○又稱：甲○○跟我提到
      他哥哥死亡和被告有關，因為那時候他哥哥剛死，我們在
      醫院碰到，我忘記什麼時候了，我沒跟其他人說甲○○有告
      訴我他哥哥的死亡和被告有關，我不清楚為什麼被告會知
      道我曉得甲○○認為他哥哥死亡跟被告有關等語（見本院卷
      第439頁），是壬○○就其聽聞甲○○怪罪兄長之死於被告一
      事，亦答稱忘記了而無法說明細節，更無法解釋為何被告
      會知悉此事，則辛○○、壬○○所為上開甲○○挾怨陷害被告之
      證述，尚不可採，均無從據此為有利於被告之認定。
  ７．況從被告與甲○○之Line對話紀錄觀之，甲○○於108年2月8日
      、9日均曾傳訊息予被告，表示自己欲在前往醫院照顧兄
      長前先去找被告（見本院卷第489頁），則若甲○○確如被
      告所言，認其兄長之死與被告有關而挾怨報復，衡情甲○○
      當不至於兄長臥床、且其需頻繁至醫院照料時，仍迫切欲
      見被告，甚至於訊息中仍稱被告為「阿兄」，反徵被告前
      開所辯僅為虛捏之詞，不足動搖甲○○證詞之可信性。
　８．被告另稱如附表一編號３所示之當日中午其出門後並不在家
      ，且係該日傍晚從外駕車返回○○路住家時遭逮捕，警方既
      在其住處外埋伏整個下午，甲○○顯無法在下午於該處和被
      告進行交易云云，並聲請傳喚證人即當天執行逮捕之員警
      蔣文仁為證。然證人蔣文仁於本院到庭證稱：我們當天是
      從下午開始執行任務，大約有七、八位同事，被告的戶籍
      地和鴿舍是在一起的，有些人在那附近，另一組同事是在
      被告現住地○○路○段附近守候，當天被告應該是從戶籍地○○路那個地方，我們有看到他的車子，因為我們不敢跟得
      太近，我們研判被告可能要回到現住地，所以我們走另一
      條路在他現住地旁邊看，確認被告把車子開下停車場，因
      為那個時間很緊湊，應該就是在地下室逮捕時間的前幾分
      鐘看到他從戶籍地開往現居地的，當天是在晚上7點57分
      時逮捕，大概就是在前10到15分鐘在戶籍地看到他車子開
      回現住地，當天下午在○○路時沒有看到被告的車子，有看
      到車子的話我們應該會在車子週邊守候，剛才我說從戶籍
      地過來是傍晚的時候等語（見本院卷第349頁至第351頁）
      。可知警方於108年3月6日傍晚始在被告戶籍地附近看到
      被告車輛，並一路跟隨其至被告現居地，而參諸宜蘭縣政
      府警察局宜蘭分局提出之該日勤務分配表，雖可見蔣文仁
      該日領取槍枝彈藥與無線電機之時間為下午二時，惟其既
      證稱於傍晚逮捕前不久才發現被告之車輛，則顯然警方於
      甲○○所述之該日交易時間即當天下午二、三點時，並未鎖
      定被告之行蹤，故亦難以警方之出勤時間否定甲○○之證詞
      而為對被告有利之認定。
（四）按販賣毒品係政府嚴予查緝之違法行為，非可公然為之，
      且毒品可任意分裝或增減其分量，每次買賣之價量，亦隨
      時因雙方之資力、關係之深淺、需求之數量、對行情之認
      知、貨源之充裕與否、販賣者對於資金之需求程度，以及
      政府查緝之態度等因素，進而為各種不同之風險評估，而
      為機動性之調整，是其價格標準，自非一成不變，且販賣
      者從各種「價差」或「量差」或「純度」牟取利潤方式，
      亦有差異，然其為圖利益而非法販賣之行為，則屬相同，
      並無二致。從而，舉凡有償交易，除足以反證其確係另基
      於某種非圖利本意之關係外，通常尚難因無法查悉其精確
      之販入價格，作為是否高價賣出之比較，諉以無營利之意
      思而阻卻販賣犯行之追訴。被告販賣海洛因予甲○○之犯行
      係屬重罪，如於買賣之過程中無利可圖，被告當無甘冒觸
      犯刑罰之高度風險幫助他人取得毒品之理，是被告主觀上
      顯有營利之意圖而販賣第一級毒品海洛因之犯意，亦堪認
      定。
（五）辯護人又稱倘若被告確有販賣毒品，於長達數月之監聽過
      程中應會有其他人出面指證云云（見本院卷第454頁），
      然此僅係辯護人之推論，蓋出面指證意味自身持有、吸食
      甚至轉讓、販賣毒品之犯行亦會被發覺，則未有他人指證
      ，並不違背常情。至被告以如附表一編號１所示之108年2
      月4日當日正值農曆除夕，被告於家中圍爐，並與弟弟郭
      纘華、鄰居紀蒼銘在紀蒼銘家打麻將打通霄，聲請傳喚二
      人還原當時經過（見本院卷第299頁至第300頁），然從上
      開被告與甲○○之Line對話可知，被告當天晚上僅因甲○○欲
      來拜年即從老家回來（見本院卷第487頁），則其稱其與
      郭纘華、紀蒼明打通宵麻將之抗辯，已難憑採，是本院認
      並無傳喚該二名證人之必要。又，被告及其辯護人雖聲請
      本院調閱其所使用、在其母親名下之車號000-0000號自小
      客車有無於108年2月4日晚間8時9時許，出現在宜蘭縣○○
      鎮○○路000巷威靈廟附近，及有無於108年2月9日中午12時
      至下午1時前後出現在宜蘭縣○○鄉○○路○段玉田廟前之影像
      畫面，以證明被告並未於如附表一編號１、２所示時地與甲○○見面。惟經本院函詢宜蘭縣政府警察局宜蘭分局結果：
      「宜蘭縣○○鎮○○路000巷威靈廟附近屬巷弄，並無建置監
      視器；另宜蘭縣○○鄉○○路○段玉田廟前路口監視錄影像，
      已逾保存時日，致無法調閱提供」，亦有該分局於109年2
      月4日出具之警蘭偵字第1090004323號函在卷可憑（見本
      院卷第225頁），是此部分亦無從調查，附此敘明。
（六）綜上所述，本案事證已臻明確，被告上開所辯均不足採信
      ，其販賣海洛因三次予甲○○之犯行洵堪認定，均應依法論
      科。
二、論罪：
（一）新舊法比較─
　　　被告行為後，毒品危害防制條例第4條於109年1月15日經
      公布修正，同年7月15日施行。修正前毒品危害防制條例
      第4條第1項規定：「製造、運輸、販賣第一級毒品者，處
      死刑或無期徒刑；處無期徒刑者，得併科新臺幣二千萬元
      以下罰金」，修正後就同條第1項規定為「製造、運輸、
      販賣第一級毒品者，處死刑或無期徒刑；處無期徒刑者，
      得併科新臺幣三千萬元以下罰金」。新法就第1項規定提
      高罰金之法定刑上限，本案經新舊法比較結果，應以被告
      行為時之法律即修正前之毒品危害防制條例第4條第1項對
      被告較為有利，依刑法第2條第1項前段規定，自應適用修
      正前之毒品危害防制條例第4條第1項規定。
（二）核被告所為，均係犯修正前毒品危害防制條例第4條第1項
      之販賣第一級毒品罪；被告持有第一級毒品之低度行為，
      各為其販賣第一級毒品之高度行為所吸收，均不另論罪。
（三）被告所犯如附表一編號１至３所示之犯行，犯意各別，各次
      行為明顯可分，顯係基於各別犯意為之，應予分論併罰。
（四）被告前因①施用毒品案件，經臺灣宜蘭地方法院以102年度
      訴字第298號判決判處有期徒刑八月、三月確定，並經同
      法院以103年度聲字第737號裁定定應執行有期徒刑十月，
      抗告後經本院以103年度抗字第1145號裁定駁回抗告確定
      ；再因②違反槍砲彈藥刀械管制條例案件，經同地方法院
      以104年度訴字第1號判決判處有期徒刑五月，併科罰金一
      萬元，上訴後經本院以104年度上訴字第1043號判決駁回
      上訴確定；復因③施用毒品案件，經臺灣宜蘭地方法院以1
      04年度訴字第41號判決判處有期徒刑四月、七月確定，並
      與前揭②之槍砲彈藥刀械管制條例案件經同法院以104年度
      聲字第537號裁定定應執行有期徒刑一年一月確定，再與
      前揭①之應執行刑有期徒刑十月於103年10月11日入監接續
      執行，於105年3月9日假釋出監並交付保護管束，於105年
      8月16日假釋期滿未經撤銷假釋，以執行完畢論等情，有
      本院被告前案紀錄表一份在卷可稽（見本院卷第86頁至第
      94頁）。是被告於本案所為之上開犯行均係於上開有期徒
      刑執行完畢後五年內所為，均為累犯。依司法院釋字第77
      5號解釋文義及理由，係指構成累犯者，不分情節，一律
      加重最低本刑，於不符合刑法第59條所定要件之情形下，
      致生行為人所受之刑罰超過其所應負擔罪責之個案，不符
      罪刑相當原則、比例原則。於此範圍內，在修正前，為避
      免發生上述罪刑不相當之情形，法院就該個案應裁量是否
      加重最低本刑；依此，該解釋係指個案應量處最低法定刑
      ，又無法適用刑法第59條在內減輕規定之情形，法院應依
      此解釋意旨裁量不予加重最低本刑。本案被告前已有毒品
      案件經執行完畢，竟又犯本件販賣毒品罪共三罪，顯見被
      告對刑罰反應力乃屬薄弱，參諸司法院釋字第775號解釋
      之意旨等一切情狀後，認如加重其法定最低度本刑，尚不
      至於使其所受的刑罰超過其所應負擔之罪責，爰依刑法第
      47條第1項規定，除販賣第一級毒品罪之法定刑為死刑、
      無期徒刑部分，不得加重外，均應依刑法第47條第1項規
      定加重其最低度刑。
（五）按刑法第59條之規定，犯罪之情狀顯可憫恕，認科以最低
      度刑仍嫌過重者，得酌量減輕其刑，同法第57條規定，科
      刑時應審酌一切情狀，為科刑重輕之標準，於裁判上酌減
      其刑時，應就犯罪一切情狀（包括刑法第57條所列舉之10
      款事項），予以全盤考量，審酌其犯罪有無可憫恕之事由
      ，以為判斷。故適用第59條酌量減輕其刑時，並不排除第
      57條所列舉10款事由之審酌，惟其程度應達於確可憫恕，
      始可予以酌減（最高法院70年度第6次刑事庭會議決議可
      資參照）。再者，同為販賣第一級毒品之人，其原因動機
      不一，犯罪情節未必盡同，或有大盤毒梟者，亦有中、小
      盤之分，甚或僅止於吸毒者友儕間為求互通有無之有償轉
      讓者亦有之，其販賣行為所造成危害社會之程度自屬有異
      ，法律科處此類犯罪，所設販賣第一級毒品之法定最低本
      刑卻同為「死刑、無期徒刑」，其法定刑不可謂不重。於
      此情形，倘依其情狀處以有期徒刑，即足以懲儆，並可達
      防衛社會之目的者，自非不可依客觀之犯行與主觀之惡性
      二者加以考量其情狀，是否有可憫恕之處，適用刑法第59
      條之規定酌量減輕其刑，期使個案裁判之量刑，能斟酌至
      當，符合比例原則。經查，被告販賣海洛因之對象僅有甲○○一人，且次數僅有三次，販賣之價量不高，經營規模不
      大，對社會之危害性較低，倘逕就本次犯行論處毒品危害
      防制條例第4條第1項之法定最低本刑（即無期徒刑），就
      本案情形已屬過苛，本院認被告之犯罪情狀在客觀上尚足
      以引起一般人之同情，情堪憫恕，爰就其所犯販賣第一級
      毒品之各次犯行，均依刑法第59條規定減輕其刑。
三、維持及撤銷原判決之理由：
（一）維持部分原判決─
      原判決本於同上認定，以被告之犯行事證明確，適用毒品
      危害防制條例第4條第1項、第19條第1項及刑法第11條、
      第47條第1項、第59條、第38條之1第1項前段、第3項規定
      ，並以行為人之責任為基礎，審酌被告明知第一級毒品足
      以戕害人之身體健康，竟基於圖利之意圖，漠視法令禁制
      ，販賣第一級毒品，法治觀念薄弱，助長施用毒品惡習，
      足以導致購買施用者之精神障礙與性格異常，造成人民生
      命健康受損之成癮性及危險性，非惟戕害國人身心健康，
      亦危害社會治安，兼衡其自陳國中肄業之智識程度、家庭
      經濟環境小康、入監前從事捕鰻苗工作及販賣毒品之次數
      、數量、金額等一切情狀，分別就如附表一編號１至３所示
      部分各量處有期徒刑十五年二月。復說明：⑴被告就如附
      表一編號１至３所示各次毒品交易所得款項1500元、2000元
      、2000元，為被告之犯罪所得，雖未扣案，應依刑法第38
      條之1第1項前段及第3項規定，諭知沒收之，並於全部或
      一部不能沒收或不宜執行沒收時，追徵其價額；⑵扣案搭
      配門號0000000000號行動電話一支（含SIM卡一張），係
      被告與甲○○就如附表一編號１至３所示聯繫販賣毒品所用之
      物，業據認定如上，應依毒品危害防制條例第19條第1項
      規定，不問屬於犯罪行為人所有與否，宣告沒收；⑶至被
      告為警查獲時扣得之第一級毒品海洛因八包（粉塊狀檢品
      五包合計淨重3.92公克，驗餘淨重3.90公克，空包裝總重
      1.68公克；粉末檢品三包合計淨重0.49公克，驗餘淨重0.
      48公克，空包裝總重0.81公克）、第二級毒品甲基安非他
      命一包（毛重0.4112公克，取樣0.0080公克）、分裝袋一
      包、注射針筒二支（已使用），其中第一級毒品海洛因八
      包（粉塊狀檢品5包合計淨重3.92公克，驗餘淨重3.90公
      克，空包裝總重1.68公克；粉末檢品三包合計淨重0.49公
      克，驗餘淨重0.48公克，空包裝總重0.81公克）、第二級
      毒品甲基安非他命一包（毛重0.4112公克，取樣0.0080公
      克）係被告施用毒品所剩餘之毒品，分裝袋一包係被告施
      用毒品所使用之物，均經臺灣宜蘭地方法院108年度訴字
      第243號判決沒收在案，扣案之注射針筒二支（已使用）
      被告否認與本件販賣毒品罪相關，卷內亦查無證據可資證
      明與本件販毒之關聯，是上開之扣押物與被告本件販賣毒
      品犯行無涉，均不宣告沒收。核其上開部分之認事用法，
      並無違誤，各量刑與沒收之宣告亦稱妥適（原判決雖未及
      為前開新舊法之比較，惟其適用其判決時施行之修正前毒
      品危害防制條例相關條文論處，與刑法第2條第1項規定無
      違，對判決不生影響，不構成撤銷改判之理由）。被告猶
      執前詞提起本件上訴否認犯罪，惟已經本院說明認定如上
      ，認被告此部分之上訴並無理由，應駁回之。
（二）撤銷部分原判決─
      原審對被告定其應執行刑為有期徒刑二十年，固非無見，
      惟原判決就定應執行刑為有期徒刑二十年部分，並未說明
      其審酌裁量定應執行刑之具體理由，尚有未恰。被告上訴
      否認犯罪，雖無理由，惟原判決就定應執行刑部分既有如
      上可議之處，自應由本院將原判決關於定應執行刑部分予
      以撤銷改判。
四、定應執行刑：
    按數罪併罰定應執行刑，係出於刑罰經濟與責罰相當之考量
    ，並非予以犯罪行為人或受刑人不當之利益，為一種特別的
    量刑過程，相較於刑法第57條所定科刑時應審酌之事項係對
    一般犯罪行為之裁量，定應執行刑之宣告，乃對犯罪行為人
    本身及所犯各罪之總檢視，除應考量行為人所犯數罪反應出
    之人格特性，並應權衡審酌行為人之責任與整體刑法目的及
    相關刑事政策，在量刑權之法律拘束性原則下，依刑法第51
    條第5款之規定，採限制加重原則，以宣告各刑中之最長期
    為下限，各刑合併之刑期為上限，但最長不得逾三十年，資
    為量刑自由裁量權之外部界限，並應受法秩序理念規範之比
    例原則、平等原則、責罰相當原則、重複評價禁止原則等自
    由裁量權之內部抽象價值要求界限之支配，以使輕重得宜，
    罰當其責，俾符合法律授與裁量權之目的，以區別數罪併罰
    與單純數罪之不同，兼顧刑罰衡平原則（最高法院100年度
    台抗字第962號裁定同此意旨）。查被告所犯販賣第一級毒
    品罪三罪，均有同質性，審酌其犯罪手法雷同且時間接近，
    販賣三次之販售對象為同一人，所侵犯者亦非具有不可替代
    性、不可回復性之個人法益，其責任非難重複之程度較高，
    且犯罪總所得共僅有5500元等一切情狀而為整體之非難評價
    後，應可酌定較低之應執行刑，爰就被告所犯各罪定其應執
    行如主文第三項所示之刑，以啟向上。
據上論斷，應依刑事訴訟法第368條、第369條第1項前段、第364
條，刑法第51條第5款，判決如主文。
本案經檢察官林安紜到庭執行職務。
中　　華　　民　　國　　109 　年　　12　　月　　9 　　日
                  刑事第二十庭  審判長法　官  王復生
                                      法　官  張紹省
                                      法　官  遲中慧
以上正本證明與原本無異。
如不服本判決，應於收受送達後20日內向本院提出上訴書狀，其
未敘述上訴之理由者並得於提起上訴後20日內向本院補提理由書
（均須按他造當事人之人數附繕本）「切勿逕送上級法院」。
                                      書記官  鄭巧青
中　　華　　民　　國　　109 　年　　12　　月　　9 　　日
附錄本案論罪科刑依據之法條：
修正前毒品危害防制條例第4條第1項
製造、運輸、販賣第一級毒品者，處死刑或無期徒刑；處無期徒
刑者，得併科新臺幣二千萬元以下罰金。

附表一：
編號  時間   地點 方             式 主          文  １ 108年2月4日晚間8時50分許 在宜蘭○○鎮○○路000巷威靈廟前方鴿舍前 由甲○○以門號0000000000號行動電話與郭萬生所有之門號0000000000號行動電話聯繫交易毒品事宜後，在左列時間、地點，由甲○○先交付1500元予郭萬生，約30分鐘後，於左列地點，郭萬生再交付海洛因一包（重量不詳）予甲○○，完成交易。 上訴駁回。 （原判決： 郭萬生販賣第一級毒品，累犯，處有期徒刑拾伍年貳月。扣案之行動電話壹支（含門號○○○○○○○○○○號SIM卡壹張）沒收；未扣案之販賣毒品所得新臺幣壹仟伍佰元沒收，於全部或一部不能沒收或不宜執行沒收時，追徵其價額。）  ２ 108年2月9日中午12時54分許 在宜蘭縣○○鄉○○路○段玉田廟前 由甲○○以上開行動電話與郭萬生所有之前揭行動電話聯繫交易毒品事宜後，於左列時間、地點，由甲○○先交付2000元予郭萬生，約1小時後，於左列地點，郭萬生再交付海洛因一包（重量不詳）予甲○○，而完成交易。 上訴駁回。 （原判決： 郭萬生販賣第一級毒品，累犯，處有期徒刑拾伍年貳月。扣案之行動電話壹支（含門號○○○○○○○○○○號SIM卡壹張）沒收；未扣案之販賣毒品所得新臺幣貳仟元沒收，於全部或一部不能沒收或不宜執行沒收時，追徵其價額。）  ３ 108年3月6日下午1時許 在郭萬生住處宜蘭縣○○鎮○○路○段000巷0 號5樓門口前 由甲○○以上開行動電話與郭萬生所有之前揭行動電話聯絡交易毒品事宜後，於左列時間、地點，由甲○○先交付2000元予郭萬生，於同日下午2時20分許，於左列地點，郭萬生再交付海洛因一包（重量不詳）予甲○○，而完成交易。 上訴駁回。 （原判決： 郭萬生販賣第一級毒品，累犯，處有期徒刑拾伍年貳月。扣案之行動電話壹支（含門號○○○○○○○○○○號SIM卡壹張）沒收；未扣案之販賣毒品所得新臺幣貳仟元沒收，於全部或一部不能沒收或不宜執行沒收時，追徵其價額。） 

附表二：
影片時間20:02:30至20:03:15時：                                檢察官：你跟甲○○有認識？                                    被告：甲○○？誰甲○○？                                      檢察官：甲○○啦，你有電話啊，甲○○？                        被告：甲○○？                                                檢察官：嘿阿，有Line嗎？                                      被告：有啊。                                                  檢察官：嘿阿，有認識啦？                                      被告：嘿。                                                    檢察官：跟他是什麼關係？                                      被告：朋友啊。                                                檢察官：朋友喔。什麼朋友？                                    被告：就是在喝美沙冬認識的。                                  檢察官：美沙冬認識的喔？                                      被告：嘿。                                                      影片時間20:03:15至20:04:44時：                                檢察官：來，這給你看（請法警傳遞文件予被告郭萬生觀覽）。他說好了         啦，他說你賣他三次。                                  被告：誰？甲○○喔？                                          檢察官：嘿阿。我跟你說啦，你在這邊老實講，我會幫你找上游，你承認         呴，承認我…在這裡承認呴，還有那邊承認呴，一定減，知道         嗎？我再幫你找上游，上游不是只有我找而已喔，還有剛剛幫你         問那個幫你找，知道嗎？知道嗎？                           被告：你說怎樣？                                              檢察官：上游啦。                                              被告：上游。                                                  檢察官：幫你找上游啦。                                        被告：嘿。沒有啦這…                                          檢察官：你聽我說，我幫你找上游，這樣減一次，知道嗎？找到上游，再         讓你減一次，知道嗎？今天為什麼要先問你，因為我要準備要         動，是不是？好不好？                                    被告：沒有啦這…                                              檢察官：不然等一下你被我押起來。瞭解嗎？                      被告：我知道。現在最主要就是這個我就沒有賣他，你知道？        檢察官：你就沒賣他，他就說有啊。                              被告：沒有啦。                                                檢察官：我要跟你說，讓我再找…                                被告：沒有，報告檢察官，這是我跟他出錢合資去買的。            檢察官：沒有，不是不是，出錢去買…                            被告：嘿啦。                                                  檢察官：不是，不是這樣子。                                    被告：是我跟他出錢公家去買的啦。我就沒有在賣，我是要用什麼去賣。 檢察官：好沒關係，隨便你講，我跟你講，我給你一次機會而已，隨便         你。 影片時間20:04:44至20:07:37時：                                檢察官：另外喔，乙○○你認識吧？                              被告：誰？                                                    檢察官：乙○○。                                              被告：我不認識他。                                            檢察官：隨便你呴，這些都有通聯，我們都有調到。                被告：沒有，我要看人啦。                                      檢察官：沒關係，沒關係阿。丙○○，丁○○，戊○○，己○○，跟庚○         ○，這些你有認識嗎？                                    被告：己○○我認識啊。                                        檢察官：己○○認識呴，還有誰認識？                            被告：己○○我認識啊。                                        檢察官：還有誰？                                              被告：這樣而已阿。丙○○。                                    檢察官：丙○○呴。還有呢？                                    被告：還有要看人。                                            檢察官：好啦，別說這些，都有通聯呴。都是你的藥腳啦，知道嗎？   被告：嘿，沒有啦這…                                          檢察官：我跟你說，我給你機會呴，我現在給你辦就是這樣而已，另外檢         察官去辦你的上游，瞭解嗎？下游我幫你找出來，上游我幫你找         出來讓你減刑，瞭解嗎？                                  被告：好。                                                    檢察官：今天處理三次，瞭解嗎，有要承認嗎？                    被告：沒有啦，我跟他買來吃…                                  檢察官：我跟你說的你聽得懂嗎？                                被告：我是聽懂啊。                                            檢察官：你這樣（…）瞭解嗎？                                  被告：我知道啊，確實我就，我就事實我就沒有賣他。              檢察官：你怎麼…我跟你說，你看一下，你看123，你要不要，不承認我         等一下馬上聲押，昨天已經被我聲押一個了，你看，1是不是，         你自己講。                                              被告：什麼，1什麼？                                            檢察官：附表1啦。                                              被告：附表…                                                  檢察官：1，時間地點，那個我們有錄音譯文啦，知道嗎？            被告：我知道。                                                檢察官：昨天有上你們的樓上去，五樓。                          被告：嘿。                                                    檢察官：我都還記到地址咧，五樓，我來問他，他說對，到門口。Line都         有寫了啦，你還要不承認嗎？是不是，我就跟你講，你，給你機         會要不要我幫你啦？                                      被告：好。                                                    檢察官：偵查中我只幫一次，我只開一次啦，我不會開兩次啦。      被告：好啦。好。                                              檢察官：承不承認啦？                                          被告：好。                                                    檢察官：三次都有呴？                                          被告：嗯。                                                      影片時間20:07:37至20:08:37時：                                檢察官：怎麼賣？當場交錢交貨是不是？                          被告：真的我不知道要怎麼講，我…                              檢察官：是不是啦？                                            被告：我跟他拿錢去跟別人買這樣。                              檢察官：你有跟他收錢嗎？                                      被告：啥？                                                    檢察官：你有跟他收錢嗎？                                      被告：有啊我有…                                              檢察官：有啊這樣就是啦，好不好。                              被告：他有跟我去咧。                                          檢察官：沒有啦。                                              被告：阿我是…                                                檢察官：老實說啦，不用這樣麻煩啦。是不是？跟你去？在你樓下而已，         他跟你去？                                              被告：沒有，之前他…                                          檢察官：你有沒有要承認啦？                                    被告：什麼，我…                                              檢察官：我沒有這麼多耐心，好不好，我還有其他案件，我就跟你說我這         裡就跟你開一次而已，我不會跟你開兩次，偵查中就是一次，你         不承認去（…）那邊就沒機會啦。                          被告：好啦好啦。 影片時間20:08:37至20:10:23時：                                檢察官：你考慮的怎麼樣？時間地點交易正確是不是？一手交錢一手交貨         是不是？                                                被告：嗯。                                                    檢察官：你還要這樣說嗎？你還要說是那個嗎？後面要槓掉是不是？   被告：什麼？                                                  檢察官：一手交錢一手交貨對不對？                              被告：對。                                                    檢察官：就是海洛因嘛？                                        被告：嘿。                                                    檢察官：你都賣他海洛因是不是？你都賣他海洛因是不是？          被告：他…他都吃海洛因，跟我都吃海洛因。                      檢察官：他跟你都是吃海洛因比較多是不是？                      被告：對啊。                                                  檢察官：你有賣他安非他命嗎？                                  被告：沒有。                                                  檢察官：沒有呴。好，待會再看一下。                            被告：喔。這也甲○○喔？                                      檢察官：對啦。三次，那最後一次是3月，知道嗎，3月（…）。譯文，一         個212，一個218，通譯譯文。                              被告：好。                                                    檢察官：你瞭解嗎？                                            被告：瞭解。                                                  檢察官：警察局有給你看吧？                                    被告：有啊。                                                  檢察官：有要承認嗎？                                          被告：嗯。                                                    檢察官：（對書記官：我們寫一下那個編號，譯文編號212，好那這個是2         18，那這個是Line的資料。）這樣就對了，你這樣可以減一次，         知道嗎？                                                被告：好。                                                    檢察官：上游明天就…幾天就可以找出來，知道嗎？這樣就好了啊。   被告：好。                                                    檢察官：是不是，今天叫你供出上游啊，是不是？                   被告：嗯。 影片時間20:10:23至20:12:58時：                                  檢察官：沒人像我這樣，讓你減兩次，是不是？                      被告：（點頭動作）                                              檢察官：你有承認你賣毒品嗎？                                    被告：有啊。                                                    檢察官：海洛因是不是？                                          被告：嘿。                                                      檢察官：賣給誰？                                                被告：甲○○。                                                  檢察官：三次是不是？                                            被告：嗯。                                                      檢察官：我就打算幫你找出上游呴，你的資訊要給我，知道嗎？        被告：好。                                                      檢察官：你還有什麼資訊？                                        被告：什麼資訊，就都Line而已。                                  檢察官：都Line，你Line手機有沒有扣起來？                        被告：有啊有扣起來。                                            檢察官：有再找到嗎？裡面還有嗎？                                被告：啥？                                                      檢察官：裡面還有沒有內容，跟阿祥跟那個陳豪？                    被告：沒有就只有這樣而已。                                      檢察官：現在目前這樣而已？                                      被告：嘿阿。                                                    檢察官：你知道販毒是重罪嗎？                                    被告：我知道。                                                  檢察官：知道啦呴。你知道重罪還有要承認剛剛說的販賣嗎？          被告：啥？                                                      檢察官：有沒有？我跟你說你現在承認說偵查中承認審判中承認就必減，         我偵查跟你開一次。                                      被告：好。                                                      檢察官：瞭解嗎？                                                被告：瞭解。                                                    檢察官：給你機會啦喔。                                          被告：好。                                                      檢察官：有承認啦呴？                                            被告：有。                                                      檢察官：你承認是出於自由意識吧？                                被告：自由意識是什麼？                                          檢察官：自由意識就是沒有逼你。                                  被告：沒有啦。                                                  檢察官：沒有打你沒有罵你啦。                                    被告：沒有。                                                    檢察官：你家裡有小孩要照顧嗎？                                  被告：有啊。                                                    檢察官：14歲以下的？                                            被告：沒有啦，去讀書了。                                        檢察官：讀書？                                                  被告：去讀大學啦。媽媽92歲了。                                  檢察官：OK。你知道不對了，是不是？                              被告：是啊。                                                    檢察官：你知道…希望…你之後都會承認，是不是？                  被告：嘿。                                                      檢察官：我跟你說啦，我有那個…很多件的呴，都一次承認啦，都會比較         輕，瞭解嗎？                                            被告：好。                                                      檢察官：瞭解嗎？                                                被告：瞭解。                                                    檢察官：我是跟你真的跟你講，在法院那邊就是你有承認過呴，3件跟10         件差不多刑度，瞭解嗎？                                  被告：是喔。                                                    檢察官：所以後面的我們也要進來就要承認，這樣瞭解嗎？            被告：好。                                                      檢察官：你不要說你否認一件，你就倒楣，瞭解嗎？否認跟承認刑度有差         3倍，瞭解嗎？                                            被告：喔。                                                      檢察官：那這樣我跟你說你知道嗎？我們後面會再找人啦。            被告：嗯。                                                      檢察官：上游都幫你找，瞭解嗎？                                  被告：好。 影片時間20:12:58至20:14:50時：                                  檢察官：因為都有上游跟下游未到，我現在要先將你聲押禁見，瞭解嗎？ 被告：不要啦，我…因為我14號就要執行了，你聽懂嗎，你也讓我回去辦       一辦。                                                    檢察官：要處理看要怎麼處理呴。要處理一下，好不好？              被告：你說要把我聲押喔？                                        檢察官：是啊。                                                  被告：啊不要啦，因為我14號就要執行了，你也讓我家裡辦一辦。      檢察官：但是…                                                  被告：沒有，不是啊，我也是想說我承認，我可以趕回家處理事情。    檢察官：也是要讓你處理。                                        被告：這樣沒有，真的我…                                        檢察官：你就聰明一點，反正也知道要執行嘛，你也是要處理。你要簽名         。                                                      被告：沒有，我…我都…公家去買的，什麼我…對不對，我被你收押沒關       係啦。                                                    檢察官：簽名喔。                                                被告：我不要簽啦。你這樣不對啦，你這樣用…我想說你要讓我回去我才       承認，對不對？                                            檢察官：拒簽喔？拒簽我們就寫下去囉？還是要簽？                  被告：我不簽啦。                                                檢察官：這樣我可能偵查的自白就要給你考慮囉。                    被告：不是啊，我不是賣他啊，我跟他出錢合資去買的，什麼…        檢察官：隨便，我跟你說，我還給你這樣幫忙。                      被告：沒有啦，我想說你要讓我回去，讓我事情…                    檢察官：我跟你講喔，我們那個上游通常都好久以後才找的，我們現在就         在幫你找上游了，你還在那邊…                            被告：沒有，你讓我事情先回去辦一辦。                            檢察官：我跟你講，我還是同時進行，讓我先去找上游，幫你先問的，你         知道嗎？                                                被告：我…不是…                                                檢察官：讓你這樣兩次減刑的機會，你知道嗎？你還這樣子，聽不懂嗎？         你知道嗎？我今天跟另外一個檢察官講好了，你知道嗎？      被告：沒有啦這我沒…。